臺灣桃園地方法院刑事判決　　　　　　　96年度訴字第1290號
公　訴　人　臺灣桃園地方法院檢察署檢察官
被　　　告　甲○○
選任辯護人　康英彬律師
上列被告因妨害電腦使用案件，經檢察官提起公訴（95年度偵字
第24749 號），被告於本院準備程序中就被訴事實為有罪之陳述
，經本院合議庭裁定改依簡式審判程序審理後，茲判決如下：
    主  文
甲○○無故取得他人電腦之電磁紀錄，致生損害於他人，處有期
徒刑拾月，緩刑貳年，並應向公庫支付新臺幣捌萬元。扣案之ｙ
ａｈｏｏ電子郵件肆張、桌上型電腦檔案資料捌張、筆記型電腦
電子郵件拾捌張、昇強公司產品成本表陸張、昇強公司報價單伍
張、昇強公司產品設計圖參張、記事本壹本、二００五年記事本
壹本、筆記型電腦壹台，均沒收。
    事  實
一、甲○○自民國九十二年二月十九日起至九十五年六月三十日
    止，在昇強科技股份有限公司（下簡稱昇強公司）擔任執行
    副總經理，負責控管昇強公司電子郵件信箱之工作，其於九
    十五年七月一日離職，轉任萬穎科技股份有限公司（下簡稱
    萬穎公司）副總經理後，為取得昇強公司之營業資料，竟基
    於無故取得他人電腦內電磁紀錄之犯意，自九十五年七月六
    日起至同年八月二十一日止（起訴書誤載為七月二十一日）
    ，接續在桃園縣八德市○○路八八八號萬穎公司內，利用萬
    穎公司之網路設備上網後，登入昇強公司之郵件伺服器，乘
    昇強公司在甲○○離職後尚未變更郵件管理密碼之便，輸入
    昇強公司董事長乙○○、會計羅曉琪之帳號及密碼，藉此讀
    取乙○○與羅曉琪二人商業上往來之電子郵件，進而取得昇
    強公司之資產負債表、業務往來報價單、產品規格表、客戶
    資料、進銷存貨明細表等營業秘密，接續下載至其所有之筆
    記型電腦後，將上開資料列印成冊，交予不知情之萬穎公司
    負責人葉國義分析使用。嗣因乙○○發覺有異，報警於九十
    五年九月十二日上午十時許，至桃園縣八德市○○路八八八
    號搜索，當場查扣甲○○所有因犯罪所生之ｙａｈｏｏ電子
    郵件四張、桌上型電腦檔案資料八張、筆記型電腦電子郵件
    十八張、昇強公司產品成本表六張、昇強公司報價單五張、
    昇強公司產品設計圖三張，甲○○所有供犯罪所用之記事本
    一本、二００五年記事本一本、筆記型電腦一台，另扣得葉
    國益所有之筆記型電腦電子信件二張、筆記型電腦中昇強公
    司七月份各項報表之銷貨分析表一冊、昇強公司進銷存貨明
    細表一冊、昇強公司資產負債表二張、昇強公司七月損益表
    三張、昇強公司一至七月損益表三張、萬穎公司桌上型電腦
    檔案資料一冊、昇強公司庫存異動報表一冊、昇強公司驗收
    單等表格一冊、昇強公司人事資料表等表格一冊、萬穎公司
    使用電腦資料光碟一片、筆記型電腦一台，而查獲上情。
二、案經乙○○訴請法務部調查局桃園縣調查站移送臺灣桃園地
    方法院檢察署檢察官偵查起訴。
    理  由
一、訊據被告甲○○坦承上揭犯行不諱，核與證人乙○○於檢察
    官偵查中證述昇強公司之電腦遭被告侵入，擅自讀取資料等
    語相符（偵查卷第九十一頁，乙○○之偵訊筆錄，業經被告
    同意引用為證據，且核無顯不可信之情況，依刑事訴訟法第
    一百五十九條第二項規定，得採為證據），此外，並有中華
    電信數據通信分公司中區客服中心回覆單暨所附昇強公司Ｗ
    ｏｒｉｄＣｌｉｅｎｔ伺服器主機ｌｏｇ記錄彙整表一份附
    卷（偵查卷第五十五頁至第八十頁），被告之ｙａｈｏｏ電
    子郵件四張、桌上型電腦檔案資料八張、筆記型電腦電子郵
    件十八張、昇強公司產品成本表六張、昇強公司報價單五張
    、昇強公司產品設計圖三張、記事本一本、二００五年記事
    本一本及筆記型電腦一台，葉國益所有之筆記型電腦電子信
    件二張、筆記型電腦中昇強公司七月份各項報表之銷貨分析
    表一冊、昇強公司進銷存貨明細表一冊、昇強公司資產負債
    表二張、昇強公司七月損益表三張、昇強公司一至七月損益
    表三張、萬穎公司桌上型電腦檔案資料一冊、昇強公司庫存
    異動報表一冊、昇強公司驗收單等表格一冊、昇強公司人事
    資料表等表格一冊、萬穎公司使用電腦資料光碟一片、筆記
    型電腦一台扣案可資佐證，足認被告前開自白屬實，可以採
    信。事證明確，被告犯行已堪認定，應依法論科。
二、核被告甲○○所為，係犯刑法第三百五十九條之無故取得他
    人電腦之電磁紀錄罪。被告無故輸入他人密碼，入侵他人電
    腦之低度行為，為上開高度行為所吸收，不另論罪。又被告
    自九十五年七月六日起至同年八月二十一日止，先後多次登
    入昇強公司之電腦伺服器中，藉此讀取被害人乙○○之電子
    郵件，係基於相同目的，於密接之時間內，實施相同之犯罪
    行為，具有反覆、延續性行為之特徵，依社會通念，不需強
    行分割，在刑法評價上應認係集合多數犯罪行為所成立之獨
    立犯罪型態「集合犯」，為包括一罪，僅論以一罪，即為已
    足。爰審酌被告冒用昇強公司董事長乙○○、會計羅曉琪二
    人之電子郵件帳號、密碼，擅自登入昇強公司之郵件伺服器
    ，藉此取得昇強公司之多項營業資料，所為不僅與行竊無異
    ，更嚴重破壞網路安全，並使昇強公司之營業資料外流，此
    無異間接減損昇強公司之商業競爭能力，破壞產業倫理與競
    爭秩序，不宜輕縱，及被告迄今雖未與昇強公司達成和解，
    惟犯後尚知坦承犯行，態度良好等一切情狀，量處如主文所
    示之刑，以示懲儆。末查，被告之前並無前科，有其臺灣高
    等法院被告前案紀錄表一份附卷可稽，此次一時失慮，致罹
    刑典，經此偵審教訓，應知警惕而無再犯之虞，本院因認上
    開所宣告之刑以暫不執行為當，爰併宣告緩刑二年，以勵自
    新，而為收警戒之效起見，並斟酌被告家境小康，現任萬穎
    公司副總經理，有相當收入等情狀（偵查卷第五頁），著令
    被告向公庫支付八萬元，以警效尤。
三、本案查扣之物中，ｙａｈｏｏ電子郵件四張、桌上型電腦檔
    案資料八張、筆記型電腦電子郵件十八張、昇強公司產品成
    本表六張、昇強公司報價單五張、昇強公司產品設計圖三張
    係被告所有因犯罪所生之物，應依刑法第三十八條第一項第
    三款規定沒收。記事本一本、二００五年記事本一本、筆記
    型電腦一台亦屬被告所有，為供被告犯罪所用之物，應依刑
    法第三十八條第一項第二款規定沒收。至於其餘扣案之物雖
    與本案有關，惟係葉國益所有，非被告之物，尚不能宣告沒
    收，併予敘明。
據上論斷，應依刑事訴訟法第二百七十三條之一第一項、第二百
九十九條第一項前段，刑法第三百五十九條、第三十八條第一項
第二款、第三款、第七十四條第一項第一款、第二項第四款，刑
法施行法第一條之一第一項、第二項但書，判決如主文。
本案經檢察官楊挺宏到庭執行職務。
中　　華　　民　　國　　96　　年　　7　　 月　　13　　日
                    刑事第八庭  法　官　 陳彥宏
以上正本證明與原本無異。
如不服本判決，應於送達後10日內，向本院提出上訴狀。
                                書記官　 翁其良
中　　華　　民　　國　　96　　年　　7　 　月　　13　　日
論罪科刑法條：
中華民國刑法第359條
無故取得、刪除或變更他人電腦或其相關設備之電磁紀錄，致生
損害於公眾或他人者，處5 年以下有期徒刑、拘役或科或併科20
萬元以下罰金。
